

FELIPE PENA

Desenvolvedor Full Stack

+55 61 98551-3997

linkedin github

SUMÁRIO

Graduado em Análise e Desenvolvimento de Sistemas e pós graduado em computação Forense e Perícia digital é apaixonado por tecnologia, desenvolveu gosto pela segurança da informação e desenvolvimento desde cedo. Programador amador desde os 14 anos e profissional desde os 18, realizou vários trabalhos em programação WEB (sites e sistemas) e consultoria para empresas em diversos seguimentos. Atualmente trabalha como Analista, desenvolvedor e consultor de TI.

EXPERIÊNCIA

Desenvolvedor Full Stack

Fev 2018 - Atual

Atuo como líder de desenvolvimento de um sistema WEB (PHP, HTML e JavaScript) voltado para usuários internos (600 acessos simultâneos em todo o território nacional) da companhia, que futuramente visa ser utilizado por clientes Oi para aquisição de produtos e serviços. Também foi desenvolvido um módulo de georreferenciamento da base de endereços dos clientes com cálculos para a rede de acesso, incluindo custo, prazo e meio de acesso. Automações das mais diversas utilizando a linguagem de programação Python também são trabalhos rotineiros, com extrações de informações alimentação de dados bem como a geração de dashes utilizando o PowerBI para tomada de decisões da diretoria e presidência da companhia.

Conquistas:

Otimização das atividades do B2B da compania.

- Integração de sistemas microserviços (APIs).
- Transparência e Gestão das atividas efetuadas por usuários e áreas.
- Consolidação e tratamento de dados para utilização em BI.
- Tecnologias Utilizadas:

Redução de custos contínua.

Python jQuery Node.js HTML/SASS MySQL) MSSQL Power BI Laravel Linux Server Windows Server

Analista e Desenvolvedor WEB

Fev 2017 - Fev 2018

A empresa atua com consultoria em gestão, utilizando o método PDCA para propor melhorias à gestão das organizações-cliente. O trabalho efetuado na empresa envolve o desenvolvimento e customização de páginas web na ferramenta Microsoft SharePoint. O desenvolvimento é feito em .NET, HTML/CSS e JavaScript (jQuery) e inclui a criação de um modelo de documentação Wiki, seguido hoje como padrão no cliente. O desenvolvimento de documentações funcionais e técnicas e atendimento de chamados também fazem parte dos trabalhos efetuados bem como reuniões de alinhamento e planejamentos das sprints junto ao time SCRUM.

Conquistas:

Getão operacional e redução de custos dos empreendimentos do DNIT - Departamento Nacional de Infraestrutura e Transportes

- Desenvolvimento de documentação modelo.
- Customização do SharePoint, permitindo acesso e atualização das informações em todo território nacional.
- Consolidação e tratamento de dados para utilização em BI.
- Redução de custos contínua.

Technologies used:

SharePoint (HTML/CSS) JavaScript) .Net

Consultor e Desenvolvedor de Sistemas

2014 - Atual

Desenvolvimento de sites e sistemas de diversos segmentos como clínicas médicas e escolas. O trabalho é efetuado junto ao cliente desde a fase de definição dos processos atuais e identificação dos problemas até a proposta de solução, desenvolvimento e implantação da solução. Todos os projetos passam por diversos tipos de análises como análise de riscos, impacto, componentes de hardware e ativos disponíveis bem como a modelagem do banco de dados, prototipação e levantamento e definição de requisitos. Essas análises são efetuadas antes , durante e depois do desenvolvimento, quando aplicáveis.

Conquistas:

Desenvolvimento de Sistemas para escolas, clínicas médicas e outros seguimentos. O sistema mais antigo está no ar a 4 anos e ainda se mantém atual em 2020, com a segurança e privacidade de seus usuários garantidadas e em conformidade com a LGPD.

Tecnologias Utilizadas:

(jQuery)

HTML/CSS

Bootstrap

Node.js

(Python)

MySQL

Analista de Monitoramento e Backup (Estágio)

Jan 2015 - Jan 2016

A empresa atua na área de infraestrutura de TI, fornecendo a seus clientes soluções de armazaenamento e proteção dos dados, consolidação e virtualização de servidores, segurança e conectividade 24/7. O trabalho realizado na empresa foi direcionado a proteção de dados (backup) e, após diversos treinamentos, foi efetuado a implantação das soluções de backup nos ambientes dos clientes. Foram realizados atendimentos de chamados para os clientes da solução com apoio da equipe NETAPP e SYMANTEC dos EUA, assim como documentações e pequenos treinamentos.

Tecnologias Utilizadas:

SnapProtect (NETAPP) Zabbix

Consultor de Soluções (Estágio) Jan 2014 - Jan 2015

A empresa atua na área de TI fornecendo aos clientes soluções de governança de riscos e conformidades com o uso do software próprio Risk Manager®. Atuação na empresa envolveu diversas áreas, entre elas o desenvolvimento de sistemas internos e externos utilizando PHP, HTML5, CSS3 , JavaScript e MySQL, auxílio nas operações de pós e prévenda do software (atendimento de chamados, realização de treinamentos e apresentações da ferramenta ao cliente), tradução de documentos (inglês-português e português-inglês), treinamentos nos campos de conhecimento de riscos e conformidades baseados no software próprio e seguindo o padrão GRC e compatíveis com a norma técnica ABNT NBR ISO 31000 - 2009 e outras de sua família.

Tecnologias Utilizadas:

Zabbix SnapProtect (NETAPP)

HABILIDADES

Frontend

⊞ Oi S/A

JavaScript

Node.js

Angular

HTML/CSS/SASS/LESS

Bootstrap

Backend

Python

MySQL & SQL Server

Linux & Windows Servers

Docker

Outras

Orientação a Objetos DevOps

Bash & Shell Laravel GIT Zend jQuery Symfony

ITIL Scrum Docker Prototipação Pentest

Análise de Requisitos

Modelagem de Dados

FORMAÇÃO

Computação Forense e Perícia Digital (Lato sensu) **IPOG** 2016 - 2018

Análise e Desenvolvimento de Sistemas (Tecnólogo) CEUB

2014 - 2016

CERTIFICAÇÕES

I TOEFL

IELTS

■ Desenvolvedor WEB Full-Stack CJR

SCRUM Foundation Professional CertiProf

IDIOMAS

Português (Nativo)

Inglês (Avançado)

Espanhol (Intermediário)

HOBBIES E INTERESSES

Música Automação

Servix

Ciclismo